臺灣宜蘭地方法院刑事判決　　　　　　　　94年度訴字第97號
公　訴　人　臺灣宜蘭地方法院檢察署檢察官
被　　　告　癸○○
　　　　　　乙○○
上列二人
指定辯護人　本院公設辯護人　子○○
上列被告因毒品危害防制條例案件，經檢察官提起公訴（93年度
偵字第1565號）及移送併辦 (93年度偵字第1030號)，本院判決
如下：
    主  文
癸○○共同連續販賣第一級毒品，累犯，處無期徒刑，褫奪公權
終身。扣案第一級毒品海洛因壹包（毛重零點參公克、淨重零點
貳公克）沒收銷燬之，門號0000000000號行動電話SIM卡壹張及
販賣第一級毒品所得新臺幣伍萬玖仟元均沒收。販賣第一級毒品
所得如全部或一部不能沒收時，以其財產抵償之。又共同連續販
賣第二級毒品，累犯，處有期徒刑捌年。扣案第二級毒品安非他
命參包（毛重捌點貳公克）沒收銷燬之。門號0000000000號行動
電話SIM卡壹張及販賣第二級毒品所得新臺幣參萬伍仟元均沒收
。
販賣第二級毒品所得如全部或一部不能沒收時，以其財產抵償之
。又連續轉讓第二級毒品，累犯，處有期徒刑拾月。應執行無期
徒刑，褫奪公權終身。扣案第一級毒品海洛因壹包（毛重零點參
公克、淨重零點貳公克）、第二級毒品安非他命參包（毛重捌點
貳公克）沒收銷燬之。門號0000000000號行動電話SIM卡壹張及
販賣第一、二級毒品所得新臺幣玖萬肆仟元均沒收。販賣第一、
二級毒品所得如全部或一部不能沒收時，以其財產抵償之。
乙○○共同連續販賣第二級毒品，處有期徒刑柒年陸月。門號00
00000000號行動電話SIM卡壹張沒收。
乙○○被訴販賣第一級毒品部分無罪。
    事  實
一、癸○○曾因施用毒品案件，經判處有期徒刑1年6月，於民國
    91年5月17日因縮短刑期執行完畢出監。
二、癸○○與乙○○共同意圖營利，並基於販賣第二級毒品安非
    他命之概括犯意聯絡，先由癸○○向不詳姓名之人販入第二
    級毒品安非他命後，以行動電話作為對外聯絡之工具，並以
    由自己出售第二級毒品安非他命、交由乙○○或壬○○（另
    案由本院審理中）出售或交付之方式，在如附表編號1至5所
    示之時間及地點，將如附表編號1至5所示金額或數量之第二
    級毒品安非他命，連續販賣予丁○○、丙○○、辛○○、寅
    ○○、丑○○多次。癸○○又意圖營利，自行或與壬○○（
    另案由本院審理中）共同基於販賣第一級毒品海洛因之概括
    犯意聯絡，由癸○○於不詳時間、地點販入第一級毒品海洛
    因後，於如附表編號4至6之時間及地點，將如附表編號4至6
    所示金額之第一級毒品海洛因，連續販賣與寅○○、丑○○
    與己○○多次。以上販賣所得均由癸○○收取 (金額詳如附
    表所示)。
三、癸○○另基於轉讓第二級毒品安非他命之概括犯意，自93年
    3月間某日起至94年2月1日止（扣除93年4月23日至93年7月2
    6日之期間），在不詳處所，連續轉讓第二級毒品安非他命
    與乙○○施用多次。及於93年4月22日，在不詳處所，轉讓
    第二級毒品安非他命與游嘉宏施用一次。
四、嗣經警對於乙○○、壬○○及庚○○（另案由本院審理中）
    所使用之行動電話實施通訊監察後，於94年4月3日下午10時
    35分，在宜蘭縣羅東鎮○○街18號2樓之3拘提癸○○到案，
    並扣得第一級毒品海洛因1包 (毛重0.3公克)及第二級毒品
    安非他命3包 (毛重8.2公克)。
五、案經宜蘭縣警察局宜蘭分局、礁溪分局報請台灣宜蘭地方法
    院檢察署檢察官偵查起訴及移送併辦。
    理  由
一、被告癸○○對轉讓第二級毒品安非他命之犯行坦承不諱，惟
    矢口否認販賣第一級毒品海洛因、第二級毒品安非他命之犯
    行，辯稱：伊沒有販賣毒品，是與其他人一起合資購買毒品
    ，共同施用云云。被告乙○○亦矢口否認販賣第二級毒品安
    非他命，辯稱：伊並未販賣第二級毒品安非他命云云。
二、關於被告癸○○販賣第一級毒品海洛因及第二級毒品安非他
    命及被告乙○○販賣第二級毒品安非他命之事實，經查：
（一）被告乙○○自93年4月23日起至93年6月21日止經羈押於台
      灣宜蘭看守所，於93年6月21日至93年7月26日在宜蘭看守
      所附設觀察勒戒處所執行觀察勒戒，於93年7月26日出所
      。又於94年2月2日起至94年6月2日在台灣宜蘭監獄執行中
      ，於94年6月2日執行完畢出所，有被告乙○○之台灣高等
      法院被告前案紀錄表在卷可參（本院卷第228頁）。被告
      癸○○自93年4月23日起至93年6月21日止經羈押於台灣宜
      蘭看守所，其後即因具保而停止羈押。嗣自94年4月4日起
      至94年5月13日再經羈押，自94年5月16日起即因另案送監
      執行，復有被告癸○○之台灣高等法院被告前案紀錄表在
      卷可參（本院卷第240至241頁），合先敘明。
（七）證人己○○於94年4月8日偵查中結證證稱：「我以我的電
      話0000000000撥打0000000000、0000000000購買海洛因。
      我都是向癸○○購買毒品，然後癸○○叫壬○○拿來給我
      。我是在過年後才向癸○○買的，第1次是買3500元，東
      西是癸○○叫壬○○拿給我的，壬○○拿到羅東鎮○○路
      40 號我的牛排店給我，我把錢交給壬○○帶回。最後1次
      是在今年3月間向癸○○買的，也是3500元，東西是癸○○、庚○○拿到羅東聖母醫院給我。這段期間我至少向癸○○買了10次，壬○○送了好幾次給我，我每次固定買35
      00元，壬○○送的次數比較多，癸○○送的次數約有4、5
      次，約定的地點還有在宜蘭醫院停車場，大部分是壬○○
      送到我店裡」等語（94年度偵字第1030號卷第215頁）。
      且於本院94年6月28日審理時亦結證證稱：他向癸○○買
      海洛因。是今年年初開始買的，次數約四、五次，確實的
      時間不記得。一次都買3500元。有時候是癸○○自己交付
      毒品。有時候是壬○○交付毒品。交易地點是在羅東鎮○○路40號他的店內、羅東聖母醫院路邊及其他不詳處所。
      次數只有五、六次。交錢時壬○○來有講，他就交給壬○○，如果沒有講，他還是交給癸○○等語（本院卷第141
      頁）。證人己○○先後陳述被告癸○○與另案被告陳國慶
      販賣毒品等情節，均大致相符，其證述應堪採信。又關於
      買賣次數，其於偵查中稱至少十次，於本院審理時則稱只
      有五、六次，本院認被告於偵查中之陳述，距買賣毒品之
      時間較近，記憶較為清晰，應以偵查中所述為可採。
（三）證人丁○○於94年4月8日偵查中結證證稱：「我曾以0000
      000000打給乙○○的0000000000買安非他命。毒品大部分
      是向癸○○拿的，乙○○是他的小弟。去年4、5月份開始
      向癸○○拿，最後一次是在1月底時，每次都是拿1、2000
      元。東西都是乙○○拿給我的，或是1個未滿20歲的青年
      人拿給我，誰拿毒品給我，我就給誰錢。我記得最後1次
      在1月底時，那次是1位年輕人拿到礁溪火車站給我，那次
      我買1000元，這段期間大約買3、4次」等語（94年度偵字
      第1030號卷第237頁）。雖其於本院94年6月28日審理時改
      稱：他跟癸○○、乙○○大家都是朋友，一起出錢，買回
      來吃。與癸○○合買一到三次。與乙○○合買安非他命一
      、二次。他把錢交給癸○○然後一起去合買，有去過海邊
      、礁溪火車站。他於偵查中是講大家一起吃，可能他當時
      正在退藥。而且去年3、4月他還在監獄等語。惟經本院勘
      驗偵查VCD之結果，偵查筆錄確係依證人丁○○所陳述之
      要旨而為記載，且證人丁○○於偵訊時，以輕鬆方式稍息
      姿勢站立；回答檢察官問題時，就記憶模糊之地方，會請
      求檢察官再次提示筆錄或被告照片，若無法即刻回想出來
      ，在問及其他問題時，他亦會突然就前述問題完整回答，
      顯見其受偵訊時，處於心神狀態良好的情形，有本院勘驗
      筆錄在卷可參（本院卷第242至246頁、第256頁）。是證
      人丁○○於本院審理時所稱：他於偵查中是講大家一起吃
      及可能他當時處於戒斷症狀云云，顯不足採，應認證人丁○○於本院審理時之證述，為迴護被告二人之詞，不足採
      信，而應以其於偵查中之證述為可採。至證人丁○○於偵
      查中雖稱伊自4、5月起開始向被告購買安非他命，惟被告
      乙○○自93年4月23日起至93年7月26日止在監所、被告癸○○則自93年4月23日起至93年6月21日在監所，已如前述
      ，則被告乙○○應自93年7月26日後始有可能交付證人丁○○毒品，證人丁○○所稱自93年4、5月起即已向被告購
      買毒品，關於買賣毒品之始期之陳述固不可採。惟偵查時
      距買賣毒品時已相隔8、9月，證人就日期之記憶略有失出
      ，亦符常情，仍不影響其他部分證言之證明力。被告僅辯
      稱渠等於93年4、5月時在監，僅能證明等渠等於在監所期
      間不能販賣毒品之事實，惟證人丁○○既已證稱伊向被告
      買受毒品至94年1月底，應堪認被告二人出監所後，即有
      販賣證人丁○○毒品之行為。渠等上開辯解，即不足採。
（五）證人寅○○於94年4月13日偵查中結證證稱：「我曾以000
      0000000撥給癸○○的0000000000購買毒品，我都是買海
      洛因。我是從1月份開始向他買，第1次買約1000元，是大
      頭載人來冬山九份大賣場，毒品是那個人拿給我。最後1
      次要向他買2000元，之後我們約在成功派出所附近的台灣
      大哥大。前後我共向他買過2、3次，都是向他買1000或20
      00元。在今年元旦晚上7、8時許我也有向大頭買，東西是
      阿醜拿出來給我，我是買2000元海洛因、1000元安非他命
      ，我們約在宜蘭市○○路，錢也是交給阿醜。（檢察官問
      ：剛才為何說不曾向大頭買過安非他命？）剛才我忘記，
      我一時突然想起來。」等語（94年度偵字第1030號卷第42
      8頁）。雖其於94年6月28日本院審理時證稱：癸○○綽號
      「大頭」或「頭兄」等語，惟其證詞則改稱：他施用海洛
      因是向阿醜買的。他不是向「大頭」買的。他不認識乙○○。他與癸○○是一起出錢向阿醜買毒品，有一次一人出
      2000元。偵查中他毒癮發作不知所云。他曾打電話給癸○○買海洛因，但沒有買到云云（本院卷第156頁）。惟經
      本院於審判期日勘驗偵查VCD之結果：偵查筆錄確係依證
      人寅○○所陳述之要旨而為記載，且證人寅○○於偵訊時
      間之24分鐘內，均以輕鬆方式稍息姿勢站立；回答檢察官
      問題時，就檢察官詢問不清楚之部分，亦會出言更正，並
      會就檢察官未詢問之部分主動說明。且依訊問完畢後，請
      求檢察官讓他打電話回家，讓他抽菸並幫忙他換監房等情
      節觀之，顯見其受偵訊時，處於心神狀態良好的情形，有
      本院審判筆錄在卷可參（本院卷第257至260頁）。顯見伊
      於本院審理時所稱在偵查中毒癮發作而不知其所陳述為何
      云云，為迴護被告之詞，不足採信，其證述應以偵查中之
      陳述為可採。
（四）證人辛○○於94年4月4日偵查中結證證稱：「93年2月間
      ，我向癸○○買過1次1000元的安非他命，交易地點在羅
      東火車站附近，東西是乙○○交給我，錢交給乙○○，該
      次是我打電話給癸○○，乙○○拿毒品給我」（94年度偵
      字第1030 號卷第148頁）。雖其於本院94年6月28日審理
      時改稱：他向綽號「阿博」購買安非他命，不是向癸○○
      買毒品，他在偵查中所言不實。是警察在送他去地檢署的
      過程中，說人家有咬我，所以他很生氣，在檢察官那邊就
      看照片指認，指出乙○○，但是這是不實在的。他不認識
      癸○○、乙○○云云（本院卷第144頁）。惟查，證人辛○○於審理時已證稱伊未受違法取供，應堪認其於偵查中
      之證述係出於其自由意志。而證人辛○○既與癸○○、乙○○素不相識，衡情應不至僅因警員告知有某人陷害於伊
      ，即於偵查中仍誣指癸○○、乙○○販賣毒品，是證人辛○○於審判中之證述，顯不符常情，應係迴護被告之詞，
      而不足採。應認其於偵查中之證述始為實在。
（二）證人丙○○於94年4月11日偵查中結證證稱：「我沒有向
      癸○○、壬○○買過毒品。我大約在93年3、4月向乙○○
      買過安非他命，我用0000000000電話打給乙○○，我都向
      他買1 、2000元，地點都是他約定的，曾經約在龍潭加油
      站。我今年勒戒出來後也向他買過1次，我買1000元，我
      們約在礁溪，乙○○把毒品交給我。我在5月18日之前至
      少向他買過7、8次，若連勒戒出來後這一次是8、9次」（
      94偵1030號第294 頁）。又證人丙○○自93年12月16日起
      在宜蘭看守所附設觀察勒戒處所執行觀察勒戒，至94年1
      月20日出監，有丙○○之台灣高等法院在監在押全國紀錄
      表1紙（本院卷第269頁）在卷可參。從而，應認被告乙○○販賣第二級毒品安非他命與丙○○之時間為如附表編號
      1所示。被告乙○○辯稱伊於93年4月23日起至93年7月26
      日在監所云云，僅足以排除伊於該段時間內沒有販賣第二
      級毒品安非他命與丙○○之事實。被告乙○○雖聲請詰問
      證人丙○○，惟經本院傳喚未到庭，復經二次拘提未獲，
      惟並無證據證明其於偵查中之陳述有顯有不可信之情況，
      應認其於偵查中之陳述應屬可採。
（六）證人丑○○於94年4月4日偵查中結證證稱：「我從93年年
      初就開始向癸○○購買海洛因，最後1次是93年年底。我
      們一般交易地點都是在宜蘭市的路上，毒品癸○○、壬○○都有交給我，我大約向他買10幾次，一次2000元。我開
      始買安非他命的時間與海洛因差不多，我從93年年初就開
      始向癸○○購買安非他命，1次2000元，最後1次也是年底
      ，我們都約在宜蘭市的路上，毒品癸○○、壬○○都有交
      給我」（93年度偵字第1030號卷第139頁）。被告癸○○
      雖聲請詰問證人丙○○，惟經本院傳喚未到庭，復經二次
      拘提未獲，惟並無證據證明其於偵查中之陳述有顯有不可
      信之情況，應認其於偵查中之陳述應屬可採。
（八）依上開證人之證述，即堪認被告二人有於如附表所示之時
      間及地點販賣如附表所示金額之毒品與上開證人之事實。
      被告癸○○所辯渠係與他人共同集資購買毒品云云，不足
      採信。
（九）又被告乙○○於93年4月23日偵查中就游嘉宏涉嫌毒品案
      件具結後供述：「因為我沒有地方住，而癸○○收留我，
      我就與他四處跑。癸○○曾用過我的電話打給買毒品的人
      ，所以他們打癸○○電話不通時，就打我的電話，我接到
      要買毒品的電話後，我就拿過去給他們。因為我都在癸○○身旁，所以毒品是癸○○交給我，我再拿去給買家，癸○○有時會和我一起去，有時我單獨開車或騎車去。我把
      毒品交付給買家後，就立即向對方收錢，回來後將錢交給
      癸○○。如果是我與癸○○一同去，也是我收錢交給癸○○。癸○○會供我吃住、零用錢、毒品，我從93年3月開
      始幫他送，次數太多已記不清，我只送安非他命，沒有送
      海洛因，因為我不喜歡人家用海洛因，所以癸○○都自己
      送海洛因，安非他命1小包都是1000元」等語（93年度偵
      字第1565號卷第8至9頁）。於94年2月2日偵查中復就癸○○涉案部分經結證證稱：「有幫癸○○送毒品，時間忘記
      了，是在癸○○的住處即礁溪鄉○○○路40巷9號拿毒品
      送，有人要毒品，他叫我送，我就送。因為我沒有地方住
      ，跟他住三、四個月。住一陣子以後，才幫他送毒品。幫
      他送毒品他口只供我三餐、也會給我安非他命施用。他的
      綽號叫大頭」等語，與其於93年4月23日所為之供述互核
      相符，上開陳述自堪信為真實。至其於94年10月11日本院
      審理時，雖否認幫被告癸○○販賣毒品，惟仍證述有為被
      告癸○○「送」毒品與他人之事實（本院卷第318頁），
      足以證明被告癸○○確有販賣毒品，且被告乙○○為伊交
      付毒品之事實。至被告乙○○雖否認有販賣之販意，惟伊
      既為被告交付毒品且收取金錢，顯見伊所為為販賣毒品之
      構成要件之行為，是被告乙○○空言否認販毒云云，委無
      足採。
（十）再參以，被告二人販賣毒品與證人丑○○、辛○○、己○○、丁○○、丙○○、寅○○多人，時間達一年許，次數
      頗多，且每次金額新台幣（下同）1000元至3500元不等，
      顯非偶一為他人調用毒品而己，而係基於營利之意圖而為
      販賣毒品之行為。此外，復有於94年4月4日查獲扣案被告
      癸○○持有第二級毒品安非他命3包 (毛重8.2公克)扣案
      可證，另被告癸○○持有之疑似第一級毒品海洛因白粉1
      包（毛重0.3公克）扣案白粉送法務部調查局檢驗結果，
      確含第一級毒品海洛因成分（淨重0.2公克），有法務部
      調查局94年5月26日調科壹字第300001283號函在卷可證。
      事證明確，被告癸○○販賣第一級毒品海洛因及第二級毒
      品安非他命、被告乙○○販賣第二級毒品安非他命之犯行
      應堪認定。
三、關於被告癸○○轉讓第二級毒品安非他命之事實，經查：
（一）被告癸○○於本院準備期日時已自白：「乙○○、游嘉宏
      他們二人來，我就拿給他們一起施用。乙○○部分，我們
      一起施用的毒品數量不記得，至於時間大概是乙○○勒戒
      出所後，用到什麼時候我也不記得。游嘉宏部分，我只有
      提供一、二次而已，每次毒品數量不記得」等語（本院卷
      第81頁）。
（二）被告乙○○於93年4月23日偵查中結證證稱：「我因為我
      沒有地方住，而癸○○收留我。．．．癸○○會供我吃住
      、零用錢、毒品，我從93年3月開始幫他送，我最後一次
      施用安非他命是4月22日凌晨於板橋的電玩店內使用，當
      天游嘉宏也有用，毒品是癸○○的」等語。（93年度偵字
      第1030號卷第6頁）
（三）另案被告游嘉宏於偵查中供述：「93年4月22日晚上9至10
      時許，癸○○先開1部福特車子到羅東觀天下接我，到礁
      溪後，乙○○開當天被查獲時租的車子來，我就和癸○○
      坐上乙○○的車，出發前癸○○有拿出安非他命供我跟乙○○施用」等語（93年度偵字第1565號卷第22頁）
（四）綜合上情，應該被告癸○○轉讓第二級毒品安非他命與被
      告乙○○的時間，應即係被告乙○○為被告癸○○送售毒
      品之時間，即自93 年3月間某日起至94年2月1日止，其間
      扣除被告二人在監所之93年4月23日至93年7月26日期間。
      至被告癸○○轉讓第二級毒品安非他命與游嘉宏之時間，
      被告癸○○稱有二次，惟被告乙○○及另案被告游嘉宏均
      僅陳述一次，則為被告癸○○有利之認定，應認被告係於
      93年4月22日提供安非他命1次與游嘉宏施用。又乙○○與
      游嘉宏所陳述施用地點雖有不符，惟二人就渠等於94年4
      月22日有施用癸○○所轉讓之第二級毒品安非他命之事實
      ，渠等陳述則屬一致。是犯罪地點雖難認定，惟不影響被
      告癸○○確有轉讓第二級毒品安非他命與游嘉宏之事實。
      事證明確，此部分被告癸○○之犯行應堪認定。
四、按海洛因係屬毒品危害防制條例第2條第2項第1款所稱之「
    第一級毒品」；而安非他命及甲基安非他命則均屬同條例第
    2條第2項第2款所稱之「第二級毒品」。核被告癸○○所為
    ，係犯毒品危害防制條例第4條第1項販賣第一級毒品、第4
    條第2項販賣第二級毒品罪及第8條第2項轉讓第二級毒品罪
    。被告乙○○所為係犯毒品危害防制條例第4條第2項販賣第
    二級毒品罪。被告癸○○、乙○○、壬○○就前揭販賣第二
    級毒品之行為，被告程鳳祥與壬○○就販賣第一、二級毒品
    之行為，有犯意連絡及行為分擔，均為共同正犯。被告癸○○所為多次販賣第一、二級毒品罪、多次轉讓第二級毒品罪
    ；被告乙○○所為多次販賣第二級毒品罪，均時間密接，方
    法相同，犯罪構成要件相同，顯係基於概括犯意而為之，均
    為連續犯，應依刑法第56條之規定論以一罪，除被告癸○○
    所犯販賣第一級毒品罪法定刑為死刑、無期徒刑不得加重外
    ，就有期徒刑部分均加重其刑。被告癸○○所為販賣第一級
    毒品海洛因、第二級毒品安非他命罪、轉讓第二級毒品罪，
    均犯意個別，行為互殊，且屬構成要件不同之罪，應分論併
    罰。公訴人雖僅就被告癸○○與被告乙○○共同於92年10月
    間起至93年4月5日止販賣毒品部分提起公訴，惟其所移送併
    案審理部分與已起訴之事實有連續犯之裁判上一罪關係，為
    起訴效力所及，本院自得併予審理。被告曾因施用毒品案件
    ，經判處有期徒刑1年6月，於91年5月17日因縮短刑期執行
    完畢出監，有台灣高等法院被告前案紀錄表1份在卷足憑，
    其於5年內再犯本件有期徒刑以上之罪，核屬累犯，依刑法
    第47條之規定，除死刑、無期徒刑部分不得加重外，其餘均
    遞加重其刑。爰分別審酌被告癸○○為主要提供販賣之人，
    被告乙○○僅係聽命於被告癸○○，且因被告癸○○提供食
    宿與毒品而販賣毒品，二人販賣毒品之數量、次數、其生活
    狀況、智識程度、犯罪對社會所生之危害非輕，被告癸○○
    於犯罪後矢口否認犯行，並無悔意，被告乙○○則於偵查中
    坦承部分犯行等一切情狀，分別量處如主文所示之刑，並就
    被告癸○○部分定其應執行刑為無期徒刑，另宣告褫奪公權
    終身。又被告二人共同販賣第二級毒品安非他命，所得均歸
    被告癸○○收取，業據被告乙○○證述在卷，已如前述，被
    告程鳳祥販賣第一級毒品亦係自己所得，則被告癸○○販賣
    第一級毒品海洛因所得59,000元、第二級毒品安非他命所得
    35,000元（計算方式如附表所示），應依毒品危害防制條例
    第19條第1項之規定諭知沒收之，如全部或一部不能沒收時
    ，以其財產抵償之。又於94年4月3日之查獲之第一級毒品海
    洛因1包 (毛重0.3公克，淨重0.2公克）、第二級毒品安非
    他命3包 (毛重8.2公克)，為查獲之毒品，且應係被告癸○○販賣毒品所用（斯時被告乙○○已入監執行），應予宣告
    沒收銷燬之。另門號0000000000號行動電話SIM卡1張，雖未
    扣案，惟未能證明已滅失，且為被告癸○○所有供被告二人
    販賣毒品所用之物，有證人丁○○、己○○及寅○○於偵查
    中證述綦詳，爰依刑法第38條第1項第2款之規定宣告沒收。
五、至被告癸○○於93年4月22日下午9時許，在台北市○○街13
    9號4之6，向綽號「廖師」所販入之第一級毒品海洛因7包（
    淨重119.63公克）及第二級毒品安非他命4包（驗餘淨重100
    .34 公克），於94年4月23日凌晨1時許為警查獲並扣案。惟
    查，此部分難認與本件販賣品有關，詳如後述。且被告前因
    施用毒品案件，經台灣板橋地方法院，以93年度訴字第859
    判決，就施用第一級毒品判處有期徒刑1年，就施用第二級
    毒品部分判處有期徒刑6月，應執行有期徒刑1年4月，而該
    案扣案證物即為前開扣案證物第一級毒品海洛因7包（淨重
    119.63公克）及第二級毒品安非他命4包（驗餘淨重100.34
    公克），且已經該案宣告沒收銷燬之，而該案業於94年4月
    15日判決確定，有台灣板橋地方法院93年度訴字第859號判
    決書及台灣高等法院被告前案紀錄表在卷可參。該等毒品既
    經宣告沒收，即不能再於本案宣告沒收銷燬之，公訴人此部
    分聲請沒收銷燬之，顯有未洽。又於93年4月23日凌晨1時許
    所查獲之門號0000000000號SIM卡1片、0000000000號行動電
    話1支、0000000000號行動電話1支，經查與被告二人販賣毒
    品與如附表所示之人無關，此部分公訴人聲請沒收，亦屬無
    據，均附此敘明。
六、公訴意旨另以：被告乙○○與癸○○二人基於販賣第一、二
    級毒品之概括犯意聯絡，由被告癸○○先向綽號「廖師」、
    「光明」等之男子購入第一級毒品海洛因、第二級毒品安非
    他命後，透過被告癸○○所使用門號為0000000000號、0000
    000000號等行動電話及乙○○所使用門號0000000000號行動
    電話作為彼此聯絡及對外聯絡工具，自92年10月間起至93年
    4月5日止，連續在不詳處所，販賣予他人多次。嗣於93年2
    月22日晚上9時許，在台北市○○街139號4樓之6處所，向綽
    號「廖師」之男子販入第一級毒品海洛因（淨重119.63公克
    ）、第二級毒安非他命（驗餘淨重共100.34公克），旋於同
    年月23日凌晨1時許，為警於宜蘭縣境北宜公路出口處，攔
    檢查獲，因認被告癸○○、乙○○涉犯毒品危害防制條例第
    4條第1項及同條第2項之販賣第一、二級毒品罪嫌。
七、按犯罪事實應依證據認定之，無證據不得認定犯罪事實；不
    能證明被告犯罪者，應諭知無罪之判決。而被告或共犯之自
    白，不得作為有罪判決之唯一證據，仍應調查其他必要之證
    據，以察其是否與事實相符，刑事訴訟法第154條第2項、第
    301條第1項、第156條第2項分別定有明文。再刑事訴訟法第
    161條第1項規定：檢察官就被告犯罪事實，應負舉證責任，
    並指出證明之方法。因此，檢察官對於起訴之犯罪事實，應
    負提出證據及說服之實質舉證責任。倘其所提出之證據，不
    足為被告有罪之積極證明，或其指出證明之方法，無從說服
    法院以形成被告有罪之心證，基於無罪推定之原則，自應為
    被告無罪之判決（最高法院92年台上字第128號判例意旨參
    照）。
八、公訴人認被告二人涉犯上開罪嫌，無非以：被告癸○○於警
    訊及偵查中之供述（93年度偵字第1564號卷第21頁至23頁、
    第37頁）、被告乙○○於警訊及偵查中之供述（同上卷第8
    、9、20、21、47至49頁）、扣案第一級毒品海洛因（淨重1
    19.63公克）及第二級毒品安非他命（驗餘淨重100.34公克
    ）、扣案0000000000號行動電話SIM卡1片、0000000000號行
    動電話1支、0000000000號行動電話1支、通訊監察譯文及通
    訊監察書、內政部警政署刑事警察局鑑定通知書及法務部調
    查局鑑定通知書各1份為據。訊據被告二人則均堅決否認有
    此部分之犯行。
九、關於起訴書所載「被告癸○○涉嫌於自92年10月起至93年4
    月5日止，在不詳處所，連續販賣第一、二級毒品與不詳姓
    名之人」及「被告乙○○於自92年10月起至93年4月5日止，
    在不詳處所，連續販賣第二級毒品安非他命」部分，經查：
（一）除如附表編號1、3、5所示之犯罪時間、地點及對象可堪
      認定於該段期間被告癸○○有販賣第一、二級毒品，及被
      告乙○○有共同販賣第二級毒品之事實外，公訴人對於被
      告二人該段時間究使用0000000000號、0000000000號及00
      00000000號行動電話聯絡何人販賣毒品，均未能舉證以實
      之。
（二）又所提出通訊監察書及譯文亦僅載明綽號或電話號碼，未
      查明通話之人是否為被告癸○○或乙○○，及與被告二人
      通話之對象是否實際有買賣毒品之事實，僅空言指稱被告
      二人於不詳處所販賣毒品與不詳之人，實有未洽。
（三）另於94年4月23日扣案之毒品，與被告自92年10月起至93
      年4月5日止販賣毒品有何關連，亦未舉證以實之。再者，
      上開毒品業於被告癸○○施用毒品案件中資為證據而予宣
      告沒收銷燬之，且經判決確定，已如前述，自難重覆做為
      本件之證據。
（四）被告癸○○於偵查中固曾自白伊自92年10、11月間開始販
      賣海洛因與安非他命（93年度偵字第1564號卷第21頁至23
      頁）等語、被告乙○○於警訊固曾自白伊自93年3月陸續
      販賣安非他命等語（宜蘭分局警00000000000號卷第8、9
      頁）、又於偵查之亦曾自白有販賣安非他命（93年度偵字
      第1565號卷第20、21、47至49頁），惟此部分除被告二人
      之自白外並無其他證據相佐，即難遽為不利於被告二人之
      認定。
（五）是公訴人此部分起訴之犯罪事實難以認定，舉證亦有不足
      ，惟此部分上開部分與前揭論罪科刑之部分，有連續犯之
      裁判上一罪關係，爰不另為無罪之諭知。
十、至起訴書所載關於「被告乙○○涉嫌販賣第一級毒品海洛因
    」部分，並無證據可佐，理由詳如本判決書理由欄第九點所
    示。且本件前揭論罪科刑部分認定被告乙○○販賣之毒品，
    均係第二級毒品安非他命（詳如附表所示），並無第一級毒
    品海洛因，是公訴人此部分之起訴所指被告乙○○涉嫌販賣
    第一級毒品之事實亦屬不能證明，應為無罪之諭知。
十一、另移送併辦意旨又以：被告癸○○與乙○○均明知毒品危
      害防制條例明定第一級毒品海洛因及第二級毒品安非他命
      不得販賣，竟仍單獨或與壬○○、庚○○（該二人均另行
      起訴）共同基於販賣第一級毒品海洛因及第二級毒品安非
      他命之概括犯意聯絡，自93年初起，先由癸○○經由不詳
      管道販入第一級毒品海洛因、第二級毒品安非他命後，再
      透過癸○○所有門號0000000000號、壬○○所有門號0000
      000000號、庚○○所有門號0000000000號行動電話作為對
      外聯絡工具，（一）於94年農曆年起至94年4月1日止，蘇
      東北路新悅汽車旅館外、宜蘭縣宜蘭市某處，販賣第二級
      毒品安非他命與甲○○，每週一次，每次3,000元。（二
      ）於94年2月間及94年3月18日，分別在宜蘭縣壯圍鄉之圖
      書館前及宜蘭縣壯圍鄉民代表會前，販賣第二級毒品安非
      他命與戊○○各1次，每次1,000元。因認被告癸○○、乙○○涉犯毒品危害防制條例第4條第1項及同條第2項之販
      賣第一、二級毒品罪嫌。
十二、移送併辦意旨認被告二人涉犯上開罪嫌，則係以：證人甲○○、戊○○於偵查中結證之證述及通訊監察譯文資為論
      據。惟被告二人均堅決否認上開犯行。經查：
（一）證人甲○○於94年4月4日偵查中結證證稱：「跟我交易毒
      品安非他命的是庚○○，她叫小詩。我都是打電話給她，
      但如果找不到她，我就會找癸○○，我們都叫他大頭。我
      和庚○○買安非他命已經有二個月了，大概是過年的時候
      向她買的，我第一次向她買3,000元，庚○○拿到蘇澳鎮
      ○○○路新悅汽車旅館外交給我，最後一次是94.04.01買
      的，我買3,000元，是我到宜蘭市拿毒品，毒品是庚○○
      交給我。癸○○不曾拿毒品給我。庚○○曾經將毒品交給
      壬○○，請他拿到新悅汽車旅館外面，我記得壬○○交毒
      品給我1、2次，乙○○都是和壬○○一起來。監聽譯文內
      『你過來我直接去處理，在我這裡見面』是癸○○說的，
      是要處理安非他命」等語（93年度偵字第1030號卷第123
      頁）。證人甲○○上開證述，就有關被告癸○○與被告乙○○部分，僅陳述：「找不到庚○○就找癸○○」、「乙○○與壬○○一起來的」，「監聽譯文內『你過來我直接
      去處理，在我這裡見面』是癸○○說的，是要處理安非他
      命」等語，依其陳述之內容，「找不到庚○○就找癸○○
      」究係代為聯絡庚○○或逕向癸○○購買、「乙○○與壬○○一起來的」是否意指被告乙○○亦有參與交付毒品之
      行為、「處理安非他命」究意何所指，語意均未臻明確，
      尚難遽認被告癸○○與乙○○有與庚○○基於共同之犯意
      ，販賣毒品與甲○○之事實。而公訴人所舉通訊監察譯文
      （93年度偵字第1030號卷第112至116頁），內容僅係證人
      甲○○與庚○○之通話，難認與被告癸○○有關。況證人
      甲○○經本院傳喚未到庭，復經二次拘提未獲，本院認不
      能逕以其於偵查中所為上開語意不明之證述即遽為被告癸○○與乙○○不利之認定，此部分之犯罪事實舉證不足，
      應屬不能證明。
（二）證人戊○○於94年4月4日偵查中結證證稱：「有次下午我
      酒醉，我向壬○○買1000元安非他命，他就在壯圍鄉鄉民
      代表會前拿給我，那次是壬○○載癸○○，我一上車將1,
      000元拿給壬○○他就將毒品交給我。共向他買過約2次，
      1次都買1000元；1次是在今年2月間，地點我忘了，我錢
      先拿給他，他把東西放在壯圍鄉立圖書館前的柱子下面，
      再打電話叫我過去拿。」（93年度偵字第1030號卷第169
      頁）惟伊僅證明「壬○○載癸○○」之事實，究被告癸○○是否為伊交易毒品之對象或與壬○○基於共同犯意而販
      賣毒品與伊，語意不明，尚難遽為不利於被告癸○○之認
      定。又證人戊○○經本院傳喚，於94年6月28日到庭結證
      證稱：壬○○拿毒品給他的那一次，癸○○有和壬○○一
      起去，但癸○○沒有拿毒品給他等語（本院卷第146 頁）
      ，與其於偵查中之證述相符。是依證人戊○○所言，亦不
      能為被告癸○○不利之認定。而公訴人所舉通訊監察譯文
      （93年度偵字第1030號卷第152至153頁），內容僅係證人
      戊○○與壬○○之通話，則就被告癸○○涉嫌賣毒品與證
      人戊○○之犯罪事實，亦屬所舉證據並不能證明被告之犯
      罪事實。
（三）綜上，被告癸○○、乙○○涉嫌販賣第二級毒品與甲○○
      及戊○○部分，公訴人所舉證據不足為被告癸○○有此部
      分犯行之積極證明，則此部分即難認與起訴部分有何連續
      犯之裁判上一罪關係，自無從併案審理。另移送併辦部分
      亦認被告乙○○有販賣第一級毒品罪嫌，惟檢察官起訴被
      告乙○○涉犯販賣第一級毒品部分，既業經本院為無罪之
      諭知，則此移送併辦部分即與起訴部分不生裁判上一罪之
      關係，而無從併辦審理，均應退回由檢察官另行依法處理
      ，附此敘明。
據上論斷，應依刑事訴訟法第299條第1項前段、第301條第1項，
毒品危害防制條例第4條第1項、第2項、第8條第2項、第18條第1
項前段、第19條第1項，刑法第11條前段、第28條、第56條、第3
7條第1項、第47條、第51條第4款前段、第38條第1項第2款，判
決如主文。
本案經檢察官吳宇青到庭執行職務
中    華    民    國    94    年    10    月    25    日
                  刑事第二庭   審判長法  官  林明山
                                     法  官  蘇錦秀
                                     法  官  謝佩玲
以上正本證明與原本無異。
如不服本判決，應於判決送達後10日內，向本院提出上訴狀 (應
付繕本)。
                                     書記官  藍友隆
中　　華　　民　　國　　94　　年　　11　　月　　1 　　日
附錄法條
毒品危害防制條例第4條第1項、第2項
製造、運輸、販賣第一級毒品者，處死刑或無期徒刑；處無期徒
刑者，得併科新臺幣1千萬元以下罰金。
製造、運輸、販賣第二級毒品者，處無期徒刑或7年以上有期徒
刑，得併科新臺幣7百萬元以下罰金。
毒品危害防制條例第8條第2項
轉讓第二級毒品者，處6月以上5年以下有期徒刑，得併科新臺幣
70萬元以下罰金。
